【裁判字號】    89,訴,91
【裁判日期】    890706
【裁判案由】    毒品危害防制條例
【裁判全文】
臺灣桃園地方法院刑事判決                            八十九年度訴字第九一號
    公  訴  人  臺灣桃園地方法院檢察署檢察官
    被      告  乙○○
    指定辯護人  本院公設辯護人沈芳萍
右列被告因違反毒品危害防制條例案件，經檢察官提起公訴（八十八年度偵字第一七
一四七號），本院判決如左：
        主  文
乙○○轉讓第一級毒品未遂，累犯，處有期徒刑拾月。
扣案第一級毒品海洛因壹小包（淨重零點貳零公克）沒收銷燬。
        事  實
一、乙○○前有違反麻醉藥品管理條例前科（三件），先後經本院於民國八十三年十
    一月七日及八十四年五月二十九日分別判處有期徒刑四月（原併宣告緩刑三年，
    後於八十四年九月五日經本院以八十四年度撤緩字第一○二號撤銷緩刑宣告）及
    六月、六月確定（後二件合併定其應執行刑為有期徒刑十月），嗣前後所犯三案
    接續執行，甫於八十五年四月十三日因縮短刑期假釋出獄，繼於八十五年十月十
    日因縮刑期滿在所餘刑期內未經撤銷假釋，而以已執行論，仍不知悔改，緣丙○
    ○為配合警察查緝毒品，於八十八年十一月十日下午九時三十分許，撥打其行動
    電話二次（0000－000000號）予乙○○（000－0000），並以
    毒癮發作聲調向乙○○告稱其很難過，請乙○○幫忙想想辦法，另告稱其身上有
    新台幣（下同）三千元等語，惟均經乙○○回絕，並將電話掛斷，嗣乙○○因念
    及丙○○昔日救助情誼，不忍丙○○毒癮發作身體不適，竟基於轉讓第一級毒品
    海洛因之犯意，先於八十八年十一月十日下午十一時許，前去桃園縣八德市○○
    路花旗教練場，向綽號「小林」之成年男子購入乙小包第一級毒品海洛因（淨重
    ○‧二○公克，包裝重○‧二○公克，該小包值五千元，乙○○先支付二千元）
    ，而著手實施轉讓第一級毒品海洛因行為，嗣乙○○購得該小包第一級毒品海洛
    因後，旋撥打丙○○之行動電話，向丙○○告稱，其已自友人「小林」處購得乙
    小包毒品海洛因，並與丙○○相約至其位於桃園縣八德市金門新城二三號一樓住
    居處前土地公廟共同施用第一級毒品海洛因，繼丙○○即將該訊息告知桃園縣警
    察局桃園分局大樹派出所警員甲○○，後經警於同日下午十一時二十五分許，在
    桃園縣八德市○○街土地公廟旁當場查獲乙○○，並扣得乙○○所有第一級毒品
    海洛因乙小包（淨重○‧二○公克，包裝重○‧二○公克），乙○○並因此外界
    障礙而轉讓第一級毒品不遂。
二、案經桃園縣警察局桃園分局報請臺灣桃園地方法院檢察署檢察官偵查起訴。
        理  由
一、訊據被告乙○○對於右揭犯罪事實迭於本院歷次審理中坦承不諱，核與證人丙○
    ○於本院八十九年五月三十一日訊問時結稱，其先後二次撥電予被告，告稱其很
    難過，請被告為其想想辦法，另告稱其身上有三千元，惟均經被告回絕，嗣被告
    撥打其行動電話向其告稱，伊已自友人「小林」處購得乙小包毒品海洛因，因念
    及昔日救助情誼及其毒癮發作身體不適，而與其相約前去上址八德市金門新城二
    三號一樓前土地公廟共同施用第一級毒品海洛因等語相符，並有第一級毒品海洛
    因乙小包（淨重○‧二○公克，包裝重○‧二○公克）扣案足憑，又為警所查扣
    之該小包白色粉末，經送請法務部調查局鑑定之結果，確係第一級毒品海洛因無
    訛，有該局八十八年十二月二日00000000號鑑定通知書乙紙在卷可稽，
    是本件事證明確，被告犯行洵堪認定，應予依法論科。
二、核被告所為係犯毒品危害防制條例第八條第四項、第一項之轉讓第一級毒品未遂
    罪，公訴人認被告所為係犯同條例第四條第五項、第一項之販賣第一級毒品未遂
    罪，起訴法條容有誤會（詳後述），應予變更，又被告轉讓未遂前後之持有第一
    級毒品海洛因之低度行為，應為轉讓未遂之高度行為所吸收，不另論罪，再被告
    已著手實施轉讓第一級毒品之行為，因為警當場查獲，致生外界障礙，而欠缺構
    成要件之完全實現，為普通未遂犯，爰依刑法第二十六條前段之規定，按既遂犯
    之刑度減輕其刑。查被告前有違反麻醉藥品管理條例前科（三件），先後經本院
    於八十三年十一月七日及八十四年五月二十九日分別判處有期徒刑四月（原併宣
    告緩刑三年，後於八十四年九月五日經本院以八十四年度撤緩字第一○二號撤銷
    緩刑宣告）及六月、六月確定（後二件合併定其應執行刑為有期徒刑十月），嗣
    前後所犯三案接續執行，甫於八十五年四月十三日因縮短刑期假釋出獄，繼於八
    十五年十月十日因縮刑期滿在所餘刑期內未經撤銷假釋，而以已執行論，有本院
    被告全國前案紀錄表、臺灣桃園地方法院檢察署刑案資料查註紀錄表及臺灣高等
    法院檢察署刑案紀錄簡覆表各乙紙附卷可按，其於前案執行完畢後五年內再犯本
    件有期徒刑以上之罪，為累犯，應依刑法第四十七條之規定，依法加重其刑，並
    依規定先加後減之。爰審酌被告之犯罪動機、目的、手段，品性、生活狀況、智
    識程度、犯罪所生危害，及犯罪後已坦承犯行，犯罪後態度尚稱良好等一切情狀
    ，量處如主文所示之刑，以資懲儆。
三、扣案之第一級毒品海洛因乙小包（淨重○‧二○公克，包裝重○‧二○公克）係
    屬於違禁物，應依毒品危害防制條例第十八條第一項前段之規定沒收銷燬之。
四、至公訴意旨固認被告係犯毒品危害防制條例第四條第五項、第一項之販賣第一級
    毒品未遂罪云云，惟查：（一）、證人丙○○於檢察官八十八年十二月三日偵訊
    時固結稱，其於電話中有向被告提及要買三千元之『東西』，惟被告先則將電話
    掛掉，繼則向證人丙○○告稱，「我若幫你調，罪很重，你是在害我。」，復將
    電話掛斷，足見被告是否有應允證人丙○○購買毒品海洛因之要約，尚難認為無
    疑。（二）、又證人王聖蘶即桃園縣警察局桃園分局大樹派出所警員於本院八十
    九年三月十五日庭訊時亦結稱，當日（八十八年十一月十日）證人丙○○撥電予
    被告時其固有在場，惟因證人丙○○是拿行動電話至牆角通話，故談話內容其並
    不清楚等語，益見被告是否有承允證人丙○○購買毒品海洛因之要約，實非無疑
    議。（三）、此外復查無其他積極證據足認被告涉有販賣第一級毒品未遂之犯行
    ，是起訴書認被告涉犯毒品危害防制條例第四條第五項、第一項之販賣第一級毒
    品未遂罪嫌，似尚難謂無深究餘地，在此敘明。
據上論斷，應依刑事訴訟法第二百九十九條第一項前段、第三百條，毒品危害防制條
例第八條第四項、第一項、第十八條第一項前段，刑法第十一條、第二十六條前段、
第四十七條、判決如主文。
本案經檢察官魏雯祈到庭執行職務。
中      華      民      國    八十九    年      七      月      六      日
                                臺灣桃園地方法院刑事第五庭
                                      法  官  林信旭
右正本證明與原本無異。
如不服本判決，應於判決送達後十日內，向本院提出上訴狀。
                                      書記官  吳一凡
中      華      民      國    八十九    年      七      月  十      日
附錄論罪科刑依據之法條：毒品危害防制條例第八條第四項、第一項。
轉讓第一級毒品者，處一年以上七年以下有期徒刑，得併科新臺幣一百萬元以下罰金
。
轉讓第二級毒品者，處六月以上五年以下有期徒刑，得併科新臺幣七十萬元以下罰金
。
轉讓第三級毒品者，處三年以下有期徒刑，得併科新臺幣三十萬元以下罰金。
前三項之未遂犯罰之。


司法院資訊處製作；財團法人民間司法改革基金會備份。
